# 子公司吸收合并另一家子公司时母公司合并财务报表的处理

提问人：xxbxy1021 时间：2013-12-12 22:53:16
求教各位版大～ S公司下有 2 家子公司，A公司，B公司，本年A公司吸收合并B公司，原B公司注销，B公司原账面实收资本计入A公司的实收资本，并重新计算持股比例，A公司层面入账，借/贷：B公司各资产负债表科目，贷：实收资本，并按照账面净资产与转入实收资本的差额计入资本公积。 请问S公司的合并财务报表层面，这块因为吸收合并产生的A公司账面的资本公积应该如何处理？不需做合并调整吗？如果就在资本公积中，合并的股东权益变动表中，该块变动应该如何归类列示呢？

回答人：chenyiwei
对于S而言，A吸收合并B属于合并报表范围内发生的内部交易，在合并报表层面应完全抵销，合并报表层面的处理效果就应当如同该笔交易未发生过一样。